臺灣臺南地方法院刑事判決　　　　　　　96年度訴字第1176號
公　訴　人　臺灣臺南地方法院檢察署檢察官
被　　　告　乙○○
　　　　　　　　　　樓之2
上列被告因違反毒品危害防制條例案件，經檢察官提起公訴（96
年度毒偵字2289號、2298號），被告於準備程序期日就被訴事實
為有罪陳述，本院合議庭裁定由受命法官獨任進行簡式審判程序
，判決如下：
    主  文
乙○○施用第一級毒品，累犯，處有期徒刑捌月。扣案之夾鏈袋
貳個、塑膠分裝杓壹支及注射針筒壹支沒收之；又施用第一級毒
品，累犯，處有期徒刑捌月。扣案海洛因壹小包沒收銷燬之（驗
餘淨重零點壹公克）。應執行有期徒刑壹年。扣案之夾鏈袋貳個
、塑膠分裝杓壹支及注射針筒貳支沒收之；扣案海洛因壹小包沒
收銷燬之（驗餘淨重零點壹公克）。
    事實及理由
一、犯罪事實：
 （一）乙○○前於民國90年間因施用毒品案件，經依臺灣臺東
       地方法院裁定送觀察、勒戒後，認有繼續施用毒品之傾
       向，經同院裁定令入戒治處所施以強制戒治，於91年4月
       30 日停止戒治出所，所餘戒治期間付保護管束，於91年
       9月6日保護管束期滿視為執行完畢。復於強制戒治執行
       完畢釋放後之5年內之95年間施用第一級毒品海洛因多次
       ，經本院於96年1月22日以96年度簡字第192號判處有期
       徒刑6月，於96年3月28日確定，甫於96年5月25日易科罰
       金執行完畢。詎乙○○於前開施用毒品案件執行完畢後5
       年內，仍分別基於施用第一級毒品海洛因之犯意，先於
       ：(一)96年8月2日下午1時許，在臺南市○○區○○路122
       巷56弄7號2樓之2住處房間內，以海洛因滲水後置入針筒
       內後，注射手臂血管方式施用第一級毒品海洛因1次，嗣
       於同日15時45分經警查獲，扣得乙○○所有供施用或預
       備施用第一級毒品海洛因之夾鏈袋2個、塑膠分裝杓及注
       射針筒各1支，且員警經其同意於96年8月2日晚間7時45
       分許採取其尿液後送驗結果呈嗎啡及可待因陽性反應；
       再於(二)96年8月5日晚間10時許，在前開處所，以同樣方
       式施用第一級毒品海洛因1次，經警於同月6日下午1時許
       ，在前開巷弄口查獲，並扣得海洛因1小包（驗餘淨重為
       0.1公克）及被告所有預備供施用第一級毒品海洛因使用
       之注射針筒1支，又員警經其同意於96年8月6日下午1時
       50分採取其尿液後送驗結果呈嗎啡及可待因陽性反應，
       而次第查悉上情。
 （二）案經臺南市警察局移送臺灣臺南地方法院檢察署檢察官
       偵查起訴。
二、本件係經被告乙○○於準備程序為有罪之表示，而經本院合
    議庭裁定由受命法官獨任以簡式審判程序加以審理，依刑事
    訴訟法第273條之2、第159條第2項之規定，不適用傳聞法則
    有關限制證據能力之相關規定；並得依同法第310條之2準用
    第454條之規定製作略式判決書（僅記載「證據名稱」），
    合先敘明。
三、證據名稱：
  （一）被告乙○○於警詢、偵訊及本院審理時之自白。
  （二）卷附搜索扣押筆錄及扣押物品目錄表各2件；扣案之夾
        鏈袋2個、塑膠分裝杓1支及注射針筒2支；高雄市立凱
        旋醫院96年9月17日出具之濫用藥物成品鑑定書1份；詮
        昕科技股份有限公司編號00000000號、編號00000000
        號濫用藥物尿液檢驗報告1件；臺南市警察局保安隊查
        獲毒品危害防制條例案毒品初步檢驗報告單及送驗尿液
        年籍對照表各1份。
  （三）卷附臺灣高等法院被告前案紀錄表、本院96年度簡字第
        192號刑事判決書、臺灣臺南地方法院檢察署檢察官95
        年度毒偵字第1658號聲請簡易判決處刑書各1份。
四、扣案之夾鏈袋2個、塑膠分裝杓1支及注射針筒2支為被告所
    有供其施用或預備施用第一級毒品海洛因使用之物品，業據
    被告供承在卷（見本院卷第33頁），應依刑法第38條第1項
    第2款之規定沒收之。又扣案海洛因1包（驗餘淨重0.1公克
    ），其包裝袋有海洛因附著於上，可認該海洛因與該等包裝
    袋無法分離，與扣案之第一級毒品海洛因均應依毒品危害防
    制條例第18條第1項前段規定，諭知沒收並銷燬之。
五、本件檢察官原起訴被告於96年7月初起至同年8月5日止，基
    於集合性之犯意，反覆且密集地施用第一級毒品海洛因多次
    ，應論以集合犯（見原起訴書及本院96年8月1日準備程序筆
    錄），嗣公訴人於本院96年10月3日審理時更正為被告僅有
    前述犯罪事實欄所載2次施用毒品犯行，且此2次之施用毒品
    犯行犯意各別，應以數罪併罰，附此敘明。
六、依刑事訴訟法第299條第1項前段、第273條之1第1項、第310
    條之2、第454條第1項，毒品危害防制條例第10條第1項、第
    18條第1項前段，刑法第11條前段、第47條第1項、第51條第
    5 款、第38條第1項第2款，判決如主文。
七、如不服本判決，應於判決送達後10日內，向本院提出上訴書
    狀。
本案經檢察官甲○○到庭執行職務。
中　　華　　民　　國　　96　　年　　10　　月　　17　　日
                  刑事第十三庭  法　官  莊玉熙
以上正本證明與原本無異。
如不服本判決應於收受本判決後10日內向本院提出上訴書狀，並
應敘述具體理由。如未敘述上訴理由者，應於上訴期間屆滿後20
日內向本院補提理由書狀（均須按他造當事人之人數附繕本）「
切勿逕送上級法院」。
　　　　　　　　　　　　　　　　書記官  余富誠
中　　華　　民　　國　　96　　年　　10　　月　　17　　日
附錄本件論罪科刑法條：
毒品危害防制條例第10條第1項
施用第一級毒品者，處6月以上5年以下有期徒刑。
